臺灣屏東地方法院刑事判決　　　　　　　　　　　　　九十三年度易字第五二八號
　　公　訴　人　臺灣屏東地方法院檢察署檢察官
　　被　　　告　丙○○
　　被　　　告　甲○○
右列被告因竊盜等案件，經檢察官提起公訴（九十三年度偵字第二九九五號），本院
裁定改以簡式審判程序審理，判決如左：
    主  文
丙○○竊盜，累犯，處有期徒刑伍月，如易科罰金，以參佰元折算壹日，鑰匙壹把沒
收；又共同意圖為自己不法之所有，以恐嚇使人將本人之物交付未遂，累犯，處有期
徒刑陸月，如易科罰金，以參佰元折算壹日。應執行有期徒刑拾月，如易科罰金，以
參佰元折算壹日，鑰匙壹把沒收。又共同變造特許證，足以生損害於公眾及他人，累
犯，處拘役伍拾日，如易科罰金，以參佰元折算壹日。
甲○○共同意圖為自己不法之所有，以恐嚇使人將本人之物交付未遂，處有期徒刑伍
月，如易科罰金，以參佰元折算壹日；又收受贓物，處拘役肆拾日，如易科罰金，以
參佰元折算壹日。
    事  實
一、丙○○曾於民國八十九年間因違反毒品危害防制條例案件，經本院判處有期徒刑
    五月確定，於九十年間又因違反毒品危害防制條例案件，分別經本院判處有期徒
    刑六月、十月確定，另因竊盜案件經本院判處有期徒刑四月確定，上開有期徒刑
    經合併接續執行，於九十二年九月十七日縮短刑期執行完畢。猶不思悔改，復意
    圖為自己不法之所有，於九十三年六月十日二時許，在屏東縣內埔鄉○○村○○
    路二二九號前，見乙○○所有之車牌號碼Ｋ二—八八三二號自用小貨車車門未上
    鎖停放於該處，趁四下無人之際，以所有之鑰匙發動該自小貨車引擎之方式，竊
    取該自小貨車。丙○○於竊得上開自用小貨車後，為躲避警方查緝，乃將上開自
    用小貨車藏放於屏東縣內埔鄉農會廣場前，並將原車牌Ｋ二—八八三二號卸下，
    改懸掛其所有之ＡＶ—三八五六號車牌。嗣於同年月十一日丙○○攜Ｋ二—八八
    三二號之汽車牌照，前往甲○○位於屏東縣內埔鄉○○村○○路一二０號之住處
    中，並告知甲○○此事，詎甲○○明知Ｋ二—八八三二號車牌是來源不明之贓物
    ，竟本於收受贓物之意思，收受該車牌，甲○○與丙○○明知汽車牌照為公路監
    理機關所發給許可憑證，竟基於變造特種文書之意思，推由甲○○將丙○○所卸
    下前開自用小貨車車牌Ｋ二—八八三二號，以油漆塗抹及膠帶黏貼之方式，變造
    為「Ｌ」二—八八「八」二號，足生損害於監理機關對於車籍管理之正確性及乙○○本人，變造完成後，置於甲○○住處。
二、丙○○與甲○○又另行起意，意圖為自己不法之所有，本於恐嚇取財之犯意聯絡
    ，由甲○○提供其父徐進來所申辦之行動電話門號0000000000號之行
    動電話予丙○○，而由丙○○以前開行動電話撥打上開自用小貨車內所置放之乙○○名片上之電話予乙○○，惟因乙○○外出工作，乃由乙○○之子廖元志接聽
    ，丙○○即要求廖元志準備新台幣（下同）一萬元之贖金，待取得贖金後，始告
    知前開自用小貨車藏放之地點，其間雙方以電話聯絡多次，並約定於屏東縣內埔
    鄉老埤村壽比橋上交付贖金，嗣後丙○○要求更改地點，遭廖元志拒絕。俟乙○○返家後，丙○○再次以前開行動電話向乙○○恫稱：「準備一萬元給我，才要
    帶你去找車子」等語，致乙○○心生畏懼恐無法取回前開自小貨車，雙方約定於
    同年六月十一日十七時許，由乙○○攜帶一萬元至屏東縣內埔鄉壽比橋上，將贖
    金交付於該處販賣烤肉之陳進益。乙○○隨即向警方報案，並由屏東縣警察局內
    埔分局龍泉派出所所長黃富禎、謝煥章等人先至壽比橋上埋伏，嗣於同日十八時
    許，乙○○依約攜帶一萬元前往壽比橋，丙○○現身取贖金時，遭在現場埋伏之
    警員當場查獲，並循線在屏東縣內埔鄉○○村○○路三二八號前，查獲共同前往
    取贖之甲○○，嗣於屏東縣內埔鄉農會前廣場尋獲前開自用小貨車，並於甲○○
    之住處內查獲遭變造後之Ｋ二—八八三二號車牌二面。
三、案經屏東縣警察局內埔分局報請臺灣屏東地方法院檢察署檢察官偵查起訴。
    理  由
一、訊據被告丙○○、甲○○二人對上述犯行均坦承不諱，核與被害人乙○○指訴情
    節相符，並經證人陳進益於警訊證述明確，且與證人即查獲警員謝煥章及屏東縣
    警察局內埔分局龍泉分駐所所長黃富禎於偵查中時證述查獲之經過相符合。此外
    ，復有贓物認領保管收據一紙、照片十張附卷可稽。綜上，本件事證明確，被告
    二人犯行，應可認定。
二、核被告丙○○所為，係犯刑法第三百二十條第一項之普通竊盜罪、同法第二百十
    二條之變造特種文書罪以及同法第三百四十六條第一項、第三項恐嚇取財未遂罪
    。被告甲○○所為，則係犯同法第三百四十九條第一項之收受贓物罪、同法第二
    百十二條之變造特種文書罪以及第三百四十六條第一項、第三項恐嚇取財未遂罪
    。被告二人就上開恐嚇取財未遂及變造特種文書之犯行，有犯意聯絡及行為分擔
    ，均為共同正犯。被告甲○○所犯變造特種文書及收受贓物二罪之間，有方法、
    目的之牽連關係，為牽連犯，應依刑法第五十五條規定，從一重之收受贓物罪處
    斷。檢察官起訴之犯罪事實已敘及被告甲○○收受贓物之行為，故被告甲○○收
    受贓物犯行業經起訴，起訴書漏引法條，本院自應併予裁判。被告丙○○曾於八
    十九年間因違反毒品危害防制條例案件，經本院判處有期徒刑五月確定，於九十
    年間又因違反毒品危害防制條例案件，分別經本院判處有期徒刑六月、十月確定
    ，另因竊盜案件經本院判處有期徒刑四月確定，上開有期徒刑經合併接續執行，
    於九十二年九月十七日縮短刑期執行完畢，此有台灣屏東地方法院檢察署刑案資
    料查註表及台灣高等法院被告全國前案紀錄表在卷可供參考，其於執行完畢後五
    年以內再犯有期徒刑以上之上開三罪，皆為累犯，應依刑法第四十七條之規定，
    分別加重其刑，惟其與甲○○著手於恐嚇取財犯行而不遂，依未遂犯之規定，應
    減輕其刑，而被告丙○○恐嚇取財部分同有刑之加重及減輕事由，應先加後減之
    。被告丙○○所犯上開竊盜罪、恐嚇取財未遂罪及變造特許證罪間、被告甲○○
    所犯恐嚇取財未遂罪及收受贓物罪間，犯意各別，罪名不同，應予分論併罰。公
    訴人認被告二人所犯變造車牌、恐嚇乙○○交付財物未遂間，有方法結果之牽連
    關係，應從一重處斷，惟被告二人將Ｋ二—八八三二號車牌變造後，僅將該變造
    後之車牌置於被告甲○○住處，並未行使變造後之車牌，客觀上並無何關連，公
    訴人認係牽連犯，尚有未洽，附此敘明。爰審酌被告二人之素行（見前科資料）
    ，犯罪之目的、動機、手段，所生危害，犯後坦承犯行，態度尚可等一切情狀，
    分別量處如主文所示之刑，並就被告丙○○竊盜及恐嚇取財未遂二罪部分定其應
    執行之刑，及均諭知易科罰金之折算標準。被告丙○○持以行竊之鑰匙一支，屬
    被告所有供犯罪所用之物，業經被告供陳明確，雖未扣案，然無證據業已滅失，
    爰依刑法第三十八條第一項第二款之規定，併予宣告沒收。至被告丙○○持以恐
    嚇取財之上開行動電話係徐進來所有，另Ｋ二—八八三二號車牌二面亦非被告二
    人所有，爰不予宣告沒收。
據上論斷，應依刑事訴訟法第二百九十九條第一項前段，第二百七十三條之一第一項
，刑法第二十八條、第三百二十條第一項、第二百十二條、第三百四十六條第一項、
第三項、第三百四十九條第一項、第四十七條、第二十六條第一項前段、第四十一條
第一項、第二項、第五十一條第五款、第三十八條第一項第二款，罰金罰鍰提高標準
條例第一條前段、第二條，判決如主文。
本案經檢察官黃莉琄到庭執行職務。
中      華      民      國      九十三      年      十    月    二十六  日
                                        臺灣屏東地方法院刑事第二庭
                                            法  官  余德正
右正本證明與原本無異。
如不服本判決應於收受本判決送達後十日內向本院提出上訴書狀，其未敘述上訴理由
者，並得於提起上訴後十日內向本院補提理由書狀（均須按他造當事人之人數附繕本
 ）「切勿逕送上級法院」
                                            書記官   潘美碧
中      華      民      國      九十三      年      十    月    二十六  日
附錄本判決論罪之法條：
刑法第二百一十二條
偽造、變造護照、旅券、免許證、特許證及關於品行、能力服務或其他相類之證書、
介紹書，足以生損害於公眾或他人者，處一年以下有期徒刑、拘役或三百元以下罰金
。
刑法第三百二十條第一項
意圖為自己不法之所有或第三人不法之所有，而竊取他人之動產者，為竊盜罪，處五
年以下有期徒刑、拘役或五百元以下罰金。
刑法第三百四十六條
意圖為自己或第三人不法之所有，以恐嚇使人將本人或第三人之物交付者，處六月以
上五年以下有期徒刑，得併科一千元以下罰金。
以前項方法得財產上不法之利益，或使第三人得之者，亦同。
前二項之未遂犯罰之。
刑法第三百四十九條第一項
收受贓物者，處三年以下有期徒刑、拘役或五百元以下罰金。
